臺灣高等法院高雄分院刑事判決       100年度上易字第1191號
上  訴  人
即  被  告  陳信
上列上訴人因竊盜案件，不服臺灣高雄地方法院99年度易字第25
33號中華民國100 年11月3 日第一審判決（起訴案號：臺灣高雄
地方法院檢察署99年度偵字第33172 號），提起上訴，本院判決
如下：
     主  文
上訴駁回。
     理  由
一、按不服地方法院之第一審判決而上訴者，應向管轄第二審之
    高等法院為之。上訴書狀應敘述具體理由。第二審法院認為
    上訴書狀未敘述理由或上訴有第362 條前段之情形者，應以
    判決駁回之，刑事訴訟法第361 條第1 項、第2 項、第367
    條前段定有明文。又所謂不服第一審判決之具體理由，必係
    依據卷內既有訴訟資料或提出新事證，指摘或表明第一審判
    決有何採證認事、用法或量刑等足以影響判決本旨之不當或
    違法，而構成應予撤銷之具體事由，始克當之（例如：依憑
    證據法則具體指出所採證據何以不具證據能力，或依憑卷證
    資料，明確指出所為證據證明力之判斷如何違背經驗、論理
    法則）；倘僅泛言原判決認定事實錯誤、違背法令、量刑失
    之過重或輕縱，而未依上揭意旨指出具體事由，或形式上雖
    已指出具體事由，然該事由縱使屬實，亦不足以認為原判決
    有何不當或違法者（例如：對不具有調查必要性之證據，法
    院未依聲請調查亦未說明理由，或援用證據不當，但除去該
    證據仍應為同一事實之認定），皆難謂係具體理由，俾與第
    二審上訴制度旨在請求第二審法院撤銷、變更第一審不當或
    違法之判決，以實現個案救濟之立法目的相契合，並節制濫
    行上訴（最高法院97年度臺上字第892 號判決參照）；上訴
    意旨僅單純否認犯罪，乃屬空泛而非具體理由；漫指原判決
    認定事實錯誤（或為事實上之爭執），自非以判決違法為上
    訴理由，必須指出原審根據某種證據而為事實之認定係屬違
    法，即對原審之適用證據法則加以指摘，始係以判決違法為
    其上訴理由（最高法院71年度第3 次刑事庭會議決議2 參考
    ）。是以上訴人之上訴書狀或補提之上訴理由書，雖有敘述
    上訴理由，惟並未具體敘述第一審判決有上述違法、不當情
    形，或對於一般無爭議之法律適用上之顯然誤解，即與未敘
    述具體理由無異，其所為上訴，即不符合上訴之法定要件。
二、本件上訴人即被告陳信經原審論以犯竊盜罪1 罪，處有期徒
    刑3 月，如易科罰金，以新臺幣1000元折算1 日；又犯竊盜
    罪1 罪，處有期徒刑5 月，如易科罰金，以新臺幣1000元折
    算1 日。並定其應執行刑有期徒刑6 月，如易科罰金，以新
    臺幣1000元折算1 日。已經詳細說明論罪科刑之依據，及量
    刑審酌之一切情狀（被告除有前述構成累犯之前案紀錄外，
    另有其他竊盜等前科，有上述前案紀錄表在卷可考，素行欠
    佳，且年值青壯，不思循正當途徑賺取所需，接連2 次分別
    行竊告訴人劉泓昱、力惠娥置於車內之行動電話後變賣，且
    行竊告訴人力惠娥之部分，竟係假意關心上前攀談再伺機行
    竊，破壞社會治安，犯罪所生危害非輕，衡以被告矢口否認
    犯行，飾詞狡辯，毫無悔意，及其犯罪之動機、手段、情節
    、智識程度、生活狀況、犯罪所生損害等），在客觀上並無
    不當之處。被告陳信雖於上訴期間屆滿（100 年11月21日屆
    滿）前之民國100 年11月15日，具狀提起上訴，但上訴理由
    僅空言引用刑事訴訟法第154 條、第155 條、第160 條、第
    379 條、刑法第320 條之規定；以及告訴人曾有1 次供述與
    其他不同；告訴人於指證被告時曾表示「像是被告」，但指
    證並無「像是」，只有「是」或「不是」云云，指摘原判決
    不當。然查原判決已經敘明認定被告竊盜之理由，並以被告
    之抗辯為不可採予以詳細論述。乃被告竟對於卷內既有、客
    觀、明確之訴訟資料空言指摘，未憑卷內證據，單純引用法
    律條文，以及質疑告訴人之證言內容，顯然空泛而未依據卷
    內訴訟資料指摘或表明原審判決有何採證認事、用法等足以
    影響判決本旨之不當或違法，此有被告上訴、理由狀在卷可
    按。揆之上開規定，即與未敘述具體理由無異。其上訴顯屬
    違背法律上之程式，應由本院依同法第367 條前段、第372
    條規定，不經言詞辯論，逕行判決如主文。
中    華    民    國   100    年    12    月    15    日
                刑事第五庭    審判長法  官  曾永宗
                                    法  官  鍾宗霖
                                    法  官  任森銓
以上正本證明與原本無異。
不得上訴。
中    華    民    國   100    年    12    月    15    日
                                    書記官  呂素珍